【裁判字號】    97,裁,3770
【裁判日期】    970724
【裁判案由】    綜合所得稅
【裁判全文】
最  高  行  政  法  院  裁  定
                                      97年度裁字第3770號
上  訴  人  甲○○
訴訟代理人  賴利水  律師
被 上訴 人  財政部臺灣省中區國稅局
代  表  人  乙○○
上列當事人間因綜合所得稅事件，上訴人對於中華民國97年4月9
日臺中高等行政法院96年度訴字第397號判決，提起上訴，本院
裁定如下：
    主  文
上訴駁回。
上訴審訴訟費用由上訴人負擔。
    理  由
一、按對於高等行政法院判決之上訴，非以其違背法令為理由，
    不得為之，行政訴訟法第242條定有明文。依同法第243條第
    1項規定，判決不適用法規或適用不當者，為違背法令；而
    判決有同條第2項所列各款情形之一者，為當然違背法令。
    是當事人對於高等行政法院判決上訴，如依行政訴訟法第24
    3條第1項規定，以高等行政法院判決有不適用法規或適用不
    當為理由時，其上訴狀或理由書應有具體之指摘，並揭示該
    法規之條項或其內容；若係成文法以外之法則，應揭示該法
    則之旨趣；倘為司法院解釋或本院之判例，則應揭示該判解
    之字號或其內容。如以行政訴訟法第243條第2項所列各款情
    形為理由時，其上訴狀或理由書，應揭示合於該條項各款之
    事實。上訴狀或理由書如未依此項方法表明，或其所表明者
    與上開法條規定不合時，即難認為已對高等行政法院判決之
    違背法令有具體之指摘，其上訴自難認為合法。
二、本件上訴人對於高等行政法院判決上訴，主張：上訴人業已
    於民國96年11月21日原審言詞辯論期日以前，以意思表示向
    系爭好品味食品股份有限公司（下稱好品味公司）為抵銷意
    思表示，方具狀向法院陳明，原判決未經調查顯有判決違背
    法規及判決不備理由之違背法令。又原判決一方面認定上訴
    人5300-0帳戶（下稱系爭帳戶）內款項，並非全屬好品味公
    司所有，而另有其他來源，另一方面卻認該帳戶內匯款系爭
    新臺幣（下同）200萬元，屬好品味公司贈與，為前後理由
    矛盾。另查92年時，父母對直系親屬之贈與金額，已修訂為
    200萬元，依上訴人年齡及職業應無該鉅額系爭款項，系爭
    帳戶僅供他人使用，縱為上訴人父母所有，亦應屬贈與限額
    內，原判決未詳盡斟酌，顯有判決不備理由及理由矛盾之違
    法云云。本院按原判決認依上訴人之母即好品味公司負責人
    苟蓉宜所稱上開0714－5號帳戶及2735－8號帳戶，均係好品
    味公司利用上訴人名義所開立之帳戶，及訴外人賴華枝說明
    書、七強股份有限公司94年4月8日七強財務94040801號函、
    黃偉晃等談話紀錄，足認該帳戶為好品味公司借用上訴人名
    義所開立。且上訴人名義之系爭帳戶，除利息外，其他大筆
    資金係上訴人之0714－5號、2735－8號帳戶及合家公司之中
    國農民銀行北斗分行存款帳戶轉存；另上訴人之2853－2號
    帳戶存款之資金，主要仍來自上訴人2735－8號帳戶。被上
    訴人認上訴人所繳納之系爭股款200萬元之資金，來自好品
    味公司，屬該公司贈與上訴人，為上訴人92年度其他所得，
    予以補稅處罰，訴願決定予以維持，並無不合，業於理由中
    詳加論述，上訴意旨雖以該判決違背法令為由，惟核其上訴
    理由，係就原審取捨證據、認定事實之職權行使，指摘其為
    不當，並就原審已論斷者，泛言未論斷，或就原審所為論斷
    ，泛言其論斷矛盾，而非具體表明合於不適用法規、適用法
    規不當、或行政訴訟法第243條第2項所列各款之情形，難認
    對該判決之如何違背法令已有具體之指摘。又綜觀支持原判
    決主文成立之理由業已充分足夠，上訴人所指摘原審漏未論
    列者，尚不足以影響原判決之結果。依首揭說明，應認其上
    訴為不合法。
三、據上論結，本件上訴為不合法。依行政訴訟法第249條第1項
    前段、第104條、民事訴訟法第95條、第78條，裁定如主文
    。
中    華    民    國    97    年    7     月    24    日
                    最高行政法院第五庭
                        審判長法官  劉  鑫  楨
                              法官  王  德  麟
                              法官  黃  淑  玲
                              法官  劉  介  中
                              法官  吳  慧  娟
以  上  正  本  證  明  與  原  本  無  異
中    華    民    國    97    年    7     月    24    日
                              書記官  王  史  民


司法院資訊處製作；財團法人民間司法改革基金會備份。
